臺灣臺南地方法院民事判決　　　　　　　100年度訴字第582號
原　　　告　嘉豐建材有限公司
法定代理人　姜漢珍
訴訟代理人　陳惠菊律師
被　　　告　三太水電興業有限公司
法定代理人　姜麗雲
訴訟代理人　張朝棻
上列當事人間給付買賣價金事件，本院於民國一百年六月七日言
詞辯論終結，判決如下：
    主  文
被告應給付原告新台幣柒拾貳萬壹仟肆佰貳拾陸元，及自民國一
百年五月二十五日起至清償日止，按週年利率百分之五計算之利
息。
訴訟費用新台幣柒仟玖佰拾元由被告負擔。
本判決於原告以新台幣貳拾肆萬壹仟元為被告供擔保後，得假執
行；但被告如以新台幣柒拾貳萬壹仟肆佰貳拾陸元為原告預供擔
保，得免為假執行。
    事實及理由
一、原告主張：
  (一)緣被告前曾於民國（下同）99年9月至100年 3月間，陸續向
    原告購買低強度混凝土，買賣價金總計 721,426元，此有兩
    造買賣交易明細及統一發票可證。詎料，原告依約交付被告
    所購買之低強度混凝土貨物後，被告卻拒不付款；原告遂於
    100年4月 1日寄發存證信函予被告，催告被告於收受存證信
    函後3日內’你約給付買賣價金721,426元，惟被告於收受存
    證信函後，仍置若罔聞，原告爰提起本件訴訟，請求被告給
    付買賣價金。
  (二)按「稱買賣者謂當事人約定一方移轉財產權於他方，他方支
    付價金之契約」、「買受人對於出賣人有交付約定價金及受
    領標的物之義務。」，民法第345條及第367條定有明文。兩
    造間買賣關係成立後，原告係已依民法第 348條之規定，盡
    其義務依約交付被告所購買之貨物，是依民法第345條及367
    條之規定，被告自負有交付買賣價金 721,426元之義務，然
    本件被告未盡交付約定價金之義務，故原告乃依法訴請鈞院
    依據買賣之法律關係，判決如原告訴之聲明等語。
  (三)並聲明：
    1.被告應給付原告 721,426元及自起訴狀繕本送達翌日起至
      清償日止，按年利率百分之五計算之利息。
    2.訴訟費用由被告負擔。
    3.如受有利判決，原告願供擔保，請准供擔保宣告假執行。
二、被告則以：被告有欠原告錢，以前都是慢慢還，被告的錢現
    在都在工程款的保證金，現在被原告假扣押都沒有辦法領，
    原告只要給被告足夠的工資及飯錢，其他的被告可以給原告
    等語。
三、得心證之理由：
  (一)查原告所主張之上開事實，業據提出與其所述相符之低強度
    混凝土送貨明細表、於 100年4月1日寄發之學甲郵局第46號
    存證信函及郵件收件回執等件為證，被告並不爭執其開情節
    ，且其於 100年6月7日言詞辯論期日自承有欠原告錢，則本
    院依上開調查證據之結果，應堪信原告之主張為真正。從而
    ，原告本於買賣契約之法律關係，請求被告給付 721,426元
    及利息，洵屬有據，應予准許。
  (二)綜上所述，原告請求被告應給付 721,426元，及自本起訴狀
    繕本送達翌日起至清償日止，按年息百分之 5計算之利息，
    洵屬正當；按給付無確定期限者，債務人於債權人得請求給
    付時，經其催告而未為給付，自受催告時起，負遲延責任。
    其經債權人起訴而送達訴狀，或依督促程序送達支付命令，
    或為其他相類之行為者，與催告有同一之效力，民法第 229
    條第 2項定有明文。又遲延之債務，以支付金錢為標的者，
    債權人得請求依法定利率計算之遲延利息。但約定利率較高
    者，仍從其約定利率；而應付利息之債務，其利率未經約定
    ，亦無法律可據者，週年利率為百分之5，亦為同法第232條
    第1項及第203條所明定。查原告請求被告給付買賣價金之金
    額，並未定有給付期限，則原告請求自民事起訴狀繕本送達
    被告之翌日起，按年息百分之 5計算之利息，自無不合。又
    原告之民事起訴狀繕本係於100年5月24日送達於被告，則原
    告請求被告應給付721,426元及自100年 5月25日起至清償日
    止，按年息百分之5計算之利息，為有理由，應予准許。
四、末按法院為終局判決時，應依職權為訴訟費用之裁判；訴訟
    費用，由敗訴之當事人負擔，分別為民事訴訟法第87條第1
    項、第78條所明定。經核本件訴訟費用為裁判費7,930元，
    由敗訴之被告負擔爰依前揭規定，確定如主文第2項所示。
五、原告陳明願供擔保，聲請宣告假執行，經核並無不合，爰酌
    定相當擔保金額准許之。並依同法第392條第2項、第 3項規
    定，依職權宣告被告如於執行標的物拍定變賣前預供擔保後
    ，得免為假執行。
六、又本件待證事實已臻明確，兩造其餘攻擊防禦方法及舉證，
    於判決結果已不生影響，爰不一一詳為論述，附此敘明。
七、據上論結，本件原告之訴為有理由，依民事訴訟法第78條、
    第87條第1項，判決如主文。
中    華    民    國    100   年    6    月   21    日
                      民事第三庭  法  官  何清池
以上正本係照原本作成。
如對本判決上訴，須於判決送達後20日內向本院提出上訴狀（須
附繕本）。如委任律師提起上訴者，應一併繳納上訴審裁判費。
中    華    民    國    100   年    6    月   21    日
                                  書記官  謝明達